# 请问陈版关于公司垫付出资款的问题

提问人：lknick 时间：2013-12-18 11:21:00
本公司和另一个人股东共同设立了一家公司，本公司80%股权，另一个人20%股权，公司帮个人股东垫付了出资款，挂在了其他应收款上，账龄也有 3 年以上了，想请教陈版这么做有些什么问题？

回答人：chenyiwei
1 、根据《公司注册资本登记管理规定》第九条规定，“股东或者发起人必须以自己的名义出资”，因此代付出资款是不合规的。 2 、代付出资款的协议中是否明确约定双方之间的关系仅仅是就该笔代垫出资款的债权债务关系？是否约定将该 20 ％股权质押给母公司作为还款担保？ 3 、该少数股东目前的财务和经营状况如何？款项 3 年收不回的原因？预计发生坏账的可能性多大？是否谨慎测算确定了其预计可收回金额并计提坏帐准备？